---
title: "R Notebook"
output: html_notebook
---

```{r}
library(forecast)
library(readxl)
Ejercicio <- read_excel("C:/Users/ASUS/Downloads/Ejercicio.xlsx")
head(Ejercicio)
```

```{r}
str(Ejercicio)
```

#PI

Generamos la serie para el indicador PI
```{r}
set.seed(148)
serie_PI<-ts(Ejercicio[,2])
```

Analizamos la autocorrelacion y autocorrelacion parcial 
```{r}
acf(serie_PI)
pacf(serie_PI)
```

Devido a que no presenta estacionalidad se define P=0
El modelo de autocorrelacion parcial define un orden autoregresivo de 2
```{r}
ajuste_PI<-nnetar(serie_PI,p=2,P=0, lambda = NULL)
(f<-forecast(ajuste_PI,h=5))
autoplot(f)
```

Verificamos el modelo creado con los datos historicos
```{r}
autoplot(serie_PI) + autolayer(fitted(ajuste_PI))
```

Generamos 9 series de tiempo para ver el comportamiento de los pronosticos 
```{r}
sim <- ts(matrix(0,nrow = 5L, ncol=9L),start = end(serie_PI)[1L]+1L)
for (i in seq(9)) {
  sim[,i]<- simulate(ajuste_PI,nsim = 5L)
}
 autoplot(serie_PI)+autolayer(sim)
```

Establecemos la prediccion y su intervalo de confianza 
```{r}
f1<-forecast(ajuste_PI,PI=TRUE,h=5)
autoplot(f1)
```
Generamos las metricas del modelo 
```{r}
accuracy(ajuste_PI)
```


## PN

Generamos la serie para el indicador PI
```{r}
serie_PN<-ts(Ejercicio[,3])
```

Analizamos la autocorrelacion y autocorrelacion parcial 
```{r}
acf(serie_PN)
pacf(serie_PN)
```

Devido a que no presenta estacionalidad se define P=0
El modelo de autocorrelacion parcial define un orden autoregresivo de 3
```{r}
set.seed(3456)
ajuste_PN<-nnetar(serie_PN,p=3,P=0, lambda = 0, size = 30)
(f<-forecast(ajuste_PN,h=5))
autoplot(f)
```

Verificamos el modelo creado con los datos historicos
```{r}
autoplot(serie_PN) + autolayer(fitted(ajuste_PN))
```

Generamos 9 series de tiempo para ver el comportamiento de los pronosticos 
```{r}
sim <- ts(matrix(0,nrow = 5L, ncol=9L),start = end(serie_PN)[1L]+1L)
for (i in seq(9)) {
  sim[,i]<- simulate(ajuste_PN,nsim = 5L)
}
 autoplot(serie_PN)+autolayer(sim)
```

Establecemos la prediccion y su intervalo de confianza 
```{r}
f1<-forecast(ajuste_PN,PI=TRUE,h=5)
autoplot(f1)
```
Generamos las metricas del modelo 
```{r}
accuracy(ajuste_PN)
```

#PIB

```{r}
set.seed(148)
serie_PIB<-ts(Ejercicio[,4])
```

Analizamos la autocorrelacion y autocorrelacion parcial 
```{r}
acf(serie_PIB)
pacf(serie_PIB)
```


```{r}
set.seed(23034)
ajuste_PIB<-nnetar(serie_PIB,p=1,P=0,lambda = 0)#ajuste_PIB<-nnetar(serie_PIB,p=2,P=0)
(f<-forecast(ajuste_PIB,h=5))
autoplot(f)
```

```{r}
autoplot(serie_PIB) + autolayer(fitted(ajuste_PIB))
```

```{r}
sim <- ts(matrix(0,nrow = 5L, ncol=9L),start = end(serie_PIB)[1L]+1L)
for (i in seq(9)) {
  sim[,i]<- simulate(ajuste_PIB,nsim = 5L)
}
 autoplot(serie_PIB)+autolayer(sim)
```

```{r}
f1<-forecast(ajuste_PIB,PI=TRUE,h=5)
autoplot(f1)
```

```{r}
accuracy(ajuste_PIB)
```





```{r}
set.seed(148)
serie_TRM<-ts(Ejercicio[,7])
#acf(serie_TRM)
#pacf(serie_TRM)
set.seed(23034)
ajuste_TRM<-nnetar(serie_TRM,p=1,P=0,lambda = 0)#ajuste_PIB<-nnetar(serie_PIB,p=2,P=0)
(f<-forecast(ajuste_TRM,h=5))
autoplot(f)
autoplot(serie_TRM) + autolayer(fitted(ajuste_TRM))
sim <- ts(matrix(0,nrow = 5L, ncol=9L),start = end(serie_TRM)[1L]+1L)
for (i in seq(9)) {
  sim[,i]<- simulate(ajuste_TRM,nsim = 5L)
}
 autoplot(serie_TRM)+autolayer(sim)
f1<-forecast(ajuste_TRM,PI=TRUE,h=5)
autoplot(f1)
accuracy(ajuste_TRM)
```

