---
title: "R Notebook"
output: html_notebook
---

Lineas series de tiempo 

```{r}
library(readxl)
library(FinTS)
library(tseries)
library(lmtest)
library(forecast)
library(aTSA)
library(nortest)
```

Generamos la serie de tiempo 
```{r}
kg <- read_excel("D:/Universidad/Maestria/Machine Learning Supervisado y no supervisado/DEMANDA BOGMIA.xlsx", 
    sheet = "Hoja2")
kg <- ts(kg, frequency = 12, start = c(2017,1))
```

Grafico de linea 
grafico de estacionalidad
algo de volatilidad 


visualmente comportamiento creciente leve 
visualmente parece tener media constante (Estacionaria)
No hay evidencia de estacionalidad 
```{r}
plot(kg)
```
Descomposicion de la serie 
```{r}
plot(decompose(kg))
```
Se evidencia tendencia en el segundo grafico
Existe un componente de estacionalidad que se debe probar sin embargo se debe contar con mas informacion (usar ACF con una diferencia)
Existe un comportamiento aleatorio a lo largo del tiempo 

3 modelo arima 
pruebas raiz unitaria (Philiz - perron y Dickey Fuller)
```{r}
pp.test(kg)
```
hipotesis H0 la serie no es estacionaria indica el rechazo de la hipotesis nula en otras palabras la serie es estacionaria en Nivel por el valor alpha > 0.05

```{r}
adf.test(kg)
```
La prueba de D-f A indica el rechazo de la nula, en otras palabras es estacionaria en nivel (d=0)
graficos de autocorrelacion y auto correlacion parcial.

En el grafico de Autocorrelacion  se pueden observar varias cosas 
a. si tiene caida rapida la serie es estacionaria en nivel 
b. si tiene comportamientos repetitivos indica la existencia de una raiz estacional (D= ?)
```{r}
acf(kg, lag.max=48)
```
- No existe un comportamiento estacional por que las barritas no se salen al mismo tiempo y 
- tiene caida rapida por lo tanto es estacionaria como lo decian las pruebas 
en esta grafica se pueden ver los ordenes de q={1,3}
q es cuantos promedios atras necesito en mi promedio movil que orden del modelo prodria ser, siempre se incluye el 1, el 3 se toma por que se sale el siguiente no se toma por que son muy poquitos valores 

el grafico de autocorrelacion parcial 
```{r}
pacf(kg, lag.max=48)
```
Ordenes de p={1,3} el resto estan dentro de las bandas o ya son muy viejos 

Modelo Arima 
```{r}
auto.arima(kg)
```
Diferencia de orden 12 pero no le queda ningun parametro T y Q 
```{r}
coeftest(auto.arima(kg))
```
si es significativo pero no es bueno 

para ordenes p 
ARIMA (1,0,0) p=1
ARIMA (3,0,0) p=3
ARIMA (0,0,1) q=1
ARIMA (0,0,3) q=3

ARIMA (1,0,1) p=1,q=1
ARIMA (1,0,3) q=1,q=3
ARIMA (3,0,1) q=3,q=1
ARIMA (3,0,3) q=3,q=3

```{r}
arima1<-arima(kg, order= c(1,0,0))
summary(arima1)
coeftest(arima1)
```
EL modelo arima no sirve al 5% de significancia por lo cual se cabia de modelo 
```{r}
plot(kg)
lines(kg-arima1$residuals, col= "green")
```

el fixed elimina parametros mas significantes este ya funciona 
```{r}
arima2<-arima(kg, order= c(3,0,0), fixed = c(NA, 0, NA, NA ))
summary(arima2)
coeftest(arima2)
plot(kg)
lines(kg-arima2$residuals, col= "green")
```
se comporta bien y tiene buena significancia 0,0,1
```{r}
arima3<-arima(kg, order= c(0,0,1))
summary(arima3)
coeftest(arima3)
plot(kg)
lines(kg-arima2$residuals, col= "green")
```

```{r}
arima4<-arima(kg, order= c(0,0,3) , fixed = c(NA,0,NA,NA))
summary(arima4)
coeftest(arima4)
plot(kg)
lines(kg-arima4$residuals, col= "green")
```

```{r}
arima5<-arima(kg, order= c(1,0,1))
summary(arima5)
coeftest(arima5)
plot(kg)
lines(kg-arima5$residuals, col= "green")
```
fixed quita los valores no representativos dentro del summary 
```{r}
arima6<-arima(kg, order= c(1,0,3), fixed=)
summary(arima6)
coeftest(arima6)
plot(kg)
lines(kg-arima6$residuals, col= "green")
```
calculo taza de crecimiento discreta
```{r}
taza_crecimiento <- diff(kg, lag= 1)/lag(kg,-1)
```

```{r}
arima6<-arima(taza_crecimiento, order= c(2,0,3))
summary(arima6)
coeftest(arima6)
plot(taza_crecimiento)
lines(taza_crecimiento-arima6$residuals, col= "green")
```

```{r}

```

```{r}

```
